臺灣彰化地方法院刑事判決
111年度易字第893號
公  訴  人  臺灣彰化地方檢察署檢察官
被      告  李文彬




上列被告因加重竊盜案件，經檢察官提起公訴（111年度偵字第1
1618號），被告於準備程序中為有罪之陳述，經告知簡式審判程
序之旨，並聽取當事人之意見後，本院改行簡式審判程序，判決
如下：
    主          文
李文彬犯毀壞門扇竊盜罪，累犯，處有期徒刑捌月。
未扣案之犯罪所得新臺幣陸佰元沒收，於全部或一部不能沒收或
不宜執行沒收時，追徵其價額。
    犯罪事實及理由
一、本案犯罪事實及證據，除補充證據「被告李文彬於本院準備
    程序及審理時之自白」、「個人戶籍資料」外，其餘均引用
    如附件檢察官起訴書之記載。
二、論罪科刑：
    按刑法第321條第1項第2款所謂「毀」係指毀損，稱「越」
    則指踰越或超越，祇要毀損門扇、窗戶、牆垣或安全設備之
    行為，使該門扇、窗戶、牆垣或安全設備喪失防閑作用，即
    該當於前揭規定之要件。次按刑法第321條第1項第2款將「
    門窗」、「牆垣」、「其他安全設備」並列，所謂「門窗」
    專指門扇、窗戶，其中「門扇」應屬狹義指分隔住宅或建築
    物內外之間之出入口大門而言。另按「門鎖」如係附加於門
    上之鎖，隨時可取下，則係屬「安全設備」，如該鎖為構成
    門之一部（如鑲入門內之司畢靈鎖），則已屬門扇結構之一
    部；如行為人毀壞構成門扇之一部之電動鎖及喇叭鎖，係毀
    壞門扇之行為，毀壞附加於門上之掛鎖，則屬毀壞安全設備
    之行為（最高法院85年度台上字第5433號判決參照）。查，
    被告於本院審理時坦認係以腳用力踢開破壞集義宮大門門栓
    ，且該門栓是用螺絲鎖在門上的等語(見本院卷第118頁)，
    核與監視器畫面擷取照片相符(見偵卷第37至41頁)，依前開
    說明，被告本次犯行所毀壞者，係屬刑法第321條第1項第2
    款所定之「門扇」無訛。是核被告所為，均係犯刑法第321
    條第1項第2款之毀壞門扇竊盜罪。起訴意旨認被告係犯毀壞
    安全設備竊盜罪，容有誤會，業經公訴檢察官當庭更正(見
    本院卷第112頁)，且因本院已有當庭告知所犯罪名及法條，
    尚無礙於被告防禦權之行使，附此敘明。
三、被告前因竊盜案件，經本院以108年度簡字第1154號判處有
    期徒刑4月確定，經送監執行，於民國109年3月5日徒刑執行
    完畢等情，有臺灣高等法院被告前案紀錄表足憑，本院審酌
    檢察官於起訴書中已具體指出累犯之證據方法，被告於5年
    以內故意再犯本件有期徒刑以上之罪，為累犯。復參酌司法
    院釋字第775號解釋之意旨，考量被告前經法院判刑確定並
    已執行完畢，竟猶不知警惕，故意再犯本案，可認其對刑罰
    反應力薄弱，兼衡其前、後之犯罪情節均屬竊盜之同罪質犯
    罪，顯未思悔悟，適用累犯規定予以加重，不致生被告所受
    之刑罰超過其所應負擔罪責，並無不符憲法罪刑相當原則，
    亦無牴觸憲法第23條比例原則之情形，爰依刑法第47條第1
    項規定加重其刑。
四、爰審酌被告除構成累犯之前科外，先前亦有多次竊盜前科之
    素行，仍不知悔改，於本案僅因無錢返家，竟任意竊取告訴
    人楊柏楠所管領之香油錢，顯然欠缺尊重他人財產權益及守
    法之觀念，被告所為應予非難。兼衡被告之犯罪動機、手段
    、目的、告訴人所受之損害、未與告訴人和解之情形，並斟
    酌被告犯後坦承全部犯行不諱，犯後態度尚佳，暨斟酌其自
    述學歷為高工肄業、之前從事廚師、月收入約2至3萬元、未
    婚、與家人同住、無人需其扶養等一切情狀（見本院卷第11
    9頁），量處如主文所示之刑。
五、被告所竊得現金新臺幣600元，為被告所坦認，屬其犯罪所
    得，未實際返還告訴人，應依刑法第38條之1第1項前段、第
    3項規定宣告沒收，於全部或一部不能沒收或不宜執行沒收
    時，追徵其價額。
據上論斷，應依刑事訴訟法第273條之1第1項、第299條第1項前
段、第310條之2、第454條第2項，判決如主文。
本案經檢察官賴志盛提起公訴，檢察官張嘉宏到庭執行職務。
中　　華　　民　　國　　111 　年　　11  　月  　29  　日
                  刑事第八庭    法  官  陳建文
以上正本證明與原本無異。
如不服本判決應於收受判決後20日內向本院提出上訴書狀，並應
敘述具體理由；其未敘述上訴理由者，應於上訴期間屆滿後20日
內向本院補提理由書（均須按他造當事人之人數附繕本）「切勿
逕送上級法院」。
告訴人或被害人對於判決如有不服具備理由請求檢察官上訴者，
其上訴期間之計算係以檢察官收受判決正本之日期為準。
中　　華　　民　　國　　111 　年　　11　　月　　29　　日
                                書記官  李政優
附錄本案論罪科刑法條全文：
中華民國刑法第321條
犯前條第1項、第2項之罪而有下列情形之一者，處6月以上5年以
下有期徒刑，得併科50萬元以下罰金：
一、侵入住宅或有人居住之建築物、船艦或隱匿其內而犯之。
二、毀越門窗、牆垣或其他安全設備而犯之。
三、攜帶兇器而犯之。
四、結夥三人以上而犯之。
五、乘火災、水災或其他災害之際而犯之。
六、在車站、港埠、航空站或其他供水、陸、空公眾運輸之舟、
    車、航空機內而犯之。
前項之未遂犯罰之。　　
附件：
臺灣彰化地方檢察署檢察官起訴書　
                                    111年度偵字第11618號
　　被　　　告　李文彬　男　00歲（民國00年0月0日生）
　　　　　　　　　　　　住彰化縣○村鄉○○村○○路00號
　　　　　　　　　　　　國民身分證統一編號：Z000000000號

上列被告因竊盜案件，業經偵查終結，認為應該提起公訴，茲將
犯罪事實及證據並所犯法條分敘如下：　
　　　　犯罪事實
一、李文彬曾因犯竊盜案件，經臺灣彰化地方法院以108年度簡
    字第1154號判處有期徒刑4月確定，經送監執行，於民國109
    年3月5日執行完畢。李文彬基於意圖為自己不法所有之竊盜
    犯意，於111年5月26日23時45分許，在彰化縣○○市○○路00號
    、由楊柏楠擔任主委之「集義宮」，以腳用力踢開破壞集義
    宮大門門栓後進入宮內，再將雙面膠對摺垂降放入功德箱內
    ，以俗稱「釣魚」方式竊取香油錢，共竊得現金新臺幣約60
    0元。嗣集義宮廟公於隔日早上要開宮門時發現門遭打開，
    楊柏楠看宮內監視器畫面發現宮門遭小偷破壞並入內行竊乃
    報警處理，經警調閱監視器畫面循線查悉上情。　　　
二、案經楊柏楠訴由彰化縣警察局彰化分局報告請偵辦。
　　　　　　 證據並所犯法條
一、證據（一）被告李文彬之供述（二）告訴人楊柏楠警詢中之
    指述（三）證人游富全警詢中之證述（四）監視器畫面擷取
    照片（四）現場照片（五）犯罪嫌疑人指認表等在卷可資佐
    證，被告犯嫌應堪認定。
二、核被告所為，係犯刑法第321條第1項第2款毀壞安全設備加
    重竊盜罪嫌。被告有犯罪事實欄所載之前科犯行，此有本署
    刑案查註紀錄表在卷可稽，其於有期徒刑執行完畢後，5年
    以內故意再犯本件有期徒刑以上之罪，為累犯，請審酌是否
    依刑法第47條第1項規定加重其刑。
三、依刑事訴訟法第251條第1項提起公訴。

　　此　　致
臺灣彰化地方法院
中　　華　　民　　國　 111　　年　　8 　　月　　15　　日
　　　　　　　　　　　　　　  檢　察　官  賴  志  盛 
本件正本證明與原本無異　　　　　　　　　　　　　　　　　
中　　華　  民　  國　 111    年    8     月    22    日
                              書  記  官  吳  婉  然